【裁判字號】    97,訴,4974
【裁判日期】    980114
【裁判案由】    毒品危害防制條例
【裁判全文】
臺灣臺中地方法院刑事判決              97年度訴字第4974號
公  訴  人  臺灣臺中地方法院檢察署檢察官
被      告  甲○○
上列被告因違反毒品危害防制條例案件，經檢察官提起公訴（97
年度毒偵字第5594號），於本院準備程序，被告就被訴事實為有
罪之陳述，經本院告知簡式審判程序意旨，並聽取當事人之意見
後，經合議庭裁定改行簡式審判程序，本院判決如下：
    主  文
甲○○施用第一級毒品，累犯，處有期徒刑拾壹月。
    犯罪事實
一、甲○○前於民國（下同）93年間，因施用毒品案件，經本院
    裁定送觀察、勒戒後，認無繼續施用毒品之傾向，於94年1
    月21日執行完畢釋放，並由臺灣臺中地方法院檢察署檢察官
    以93年度毒偵字第2030號為不起訴處分確定。復於觀察、勒
    戒釋放後5年內之94年間，再因施用第一級毒品及第二級毒
    品案件，經本院以94年度訴字第2877號判處應執行有期徒刑
    1年2月確定，並於95年9月29日縮刑期滿執行完畢。詎其仍
    不知悔改，復於97年9月8日夜間7時許，在台中市○○○路
    與太原四街口，向真實姓名年籍不詳，綽號「鬍鬚」之成年
    男子購買不詳數量之海洛因並持有後，復於同日夜間8時許
    ，在台中縣潭子鄉○○○街85號（起訴書誤載為82號）之住
    處內，以將上開海洛因摻入香煙內點火吸食之方式，施用第
    一級毒品海洛因1次。嗣經警於同年月9日中午12時30分許，
    於台中市○○○街及太原七街口之太原公園內盤檢，並經甲
    ○○同意後，於同日下午1時許採集其尿液送驗，檢驗結果
    確呈嗎啡、可待因陽性反應，而查悉上情。
二、案經臺中市警察局第二分局報請臺灣臺中地方法院檢察署檢
    察官偵查起訴。
    理  由
一、按除被告所犯為死刑、無期徒刑、最輕本刑為3年以上有期
    徒刑之罪或高等法院管轄第一審案件者外，於刑事訴訟法第
    273條第1項程序進行中，被告先就被訴事實為有罪之陳述時
    ，審判長得告知被告簡式審判程序之旨，並聽取當事人、代
    理人、辯護人及輔佐人之意見後，裁定進行簡式審判程序；
    除簡式審判程序及簡易程序案件外，第一審應行合議審判，
    刑事訴訟法第273之1條第1項、第284條之1分別定有明文。
    查本件被告甲○○所犯係死刑、無期徒刑、最輕本刑為3年
    以上有期徒刑或高等法院管轄第一審案件以外之罪，並於本
    院行準備程序時就被訴事實為有罪之陳述，本院合議庭依前
    揭規定，經評議結果，裁定改由受命法官獨任行簡式審判程
    序。又簡式審判程序之證據調查，依刑事訴訟法第273條之2
    規定，不受同法第159條第1項審判外陳述排除之限制，再被
    告對於卷內之各項證據，亦不爭執證據能力，故卷內所列之
    各項證據，自得作為證據，合先敘明。
二、上揭犯罪事實，業據被告甲○○於警詢、偵訊及本院審理時
    均坦承不諱。而被告為警所採之尿液，經送鑑驗結果確呈可
    待因及嗎啡陽性反應，亦有中山醫學大學附設醫院檢驗科藥
    物檢測中心於97年9月25日出具之尿液檢驗報告1份附卷可稽
    。而海洛因施用入人體後水解還原成嗎啡，再循嗎啡之代謝
    方式排出體外，已據行政院衛生署藥物食品檢驗局（81）藥
    檢壹字第006431號函說明甚詳。足徵被告自白因有其他證據
    可補強，且查與事實相符，足予憑採。本案事證明確，被告
    犯行已經證明，應依法論科。
三、核被告甲○○所為，係犯毒品危害防制條例第10條第1項之
    施用第一級毒品罪。被告施用一級毒品前持有第一級毒品之
    低度行為，應為其施用第一級毒品之高度行為所吸收，不另
    論罪。又被告前有犯罪事實欄所載之前科，甫於95年9月29
    日縮刑期滿執行完畢，有臺灣高等法院被告前案紀錄表及在
    監在押全國紀錄表在卷可稽。其受徒刑之執行完畢後，5年
    以內故意再犯本件有期徒刑以上之罪，為累犯，應依刑法第
    47條第1項規定加重其刑。爰審酌被告曾有施用毒品之不良
    素行經觀察、勒戒後，仍不知悔改警惕，猶繼續施用毒品，
    足見其雖經觀察、勒戒等治療程序，仍未徹底戒絕施用毒品
    遠離毒害，顯未能善體國家設置觀察、勒戒機構，協助毒品
    施用者戒除毒害之良法美意，兼衡以被告犯罪之動機、方法
    、手段、智識能力暨犯後已坦承犯行，態度尚稱良好等一切
    情狀，量處如主文所示之刑。
四、依刑事訴訟法第273條之1第1項、第299條第1項前段、第310
    條之2、第454條第1項，毒品危害防制條例第10條第1項，刑
    法第11條前段、第47條第1項，判決如主文。
五、如不服本判決，應於收受送達後10日內向本院提出上訴書狀
    ；並應敘述具體理由；其未敘述上訴理由者，應於上訴期間
    屆滿後20 日內向本院補提理由書（均須按他造當事人之人
    數附繕本）「切勿逕送上級法院」。
本案經檢察官黃嘉生到庭執行職務。
中    華    民    國    98    年    1    月    14     日
                  刑事第八庭    法  官  黃賢婷
以上正本證明與原本無異。
                                書記官  施玉卿
中    華    民    國    98    年    1    月    14    日
附錄本案論罪科刑法條全文：
毒品危害防制條例第10條
施用第一級毒品者，處6月以上、5年以下有期徒刑。


司法院資訊處製作；財團法人民間司法改革基金會備份。
